【裁判字號】    90,交易,60
【裁判日期】    900607
【裁判案由】    過失傷害
【裁判全文】
臺灣嘉義地方法院刑事判決                            九十年度交易字第六號
    公  訴  人  臺灣嘉義地方法院檢察署檢察官
    被      告  丙○○
右列被告因過失傷害案件，經檢察官提起公訴（八十九年度調偵字第三０號），本院
判決如左：
    主  文
丙○○因過失傷害人，處有期徒刑肆月，如易科罰金，以佰元折算壹日。
      事  實
一、丙○○於民國八十九年三月一日駕駛車牌號碼Ｊ５—０６８５號（公訴意旨誤為
    Ｕ５—０６８５號）自用小客車，沿嘉義縣民雄鄉○○○○路第二快車道由北往
    南方向行駛，於下午六時十分許途經該路與民雄陸橋前設有管制號誌之三叉路口
    ，應注意汽車行駛至交岔路口時，須遵守燈光號誌之指示，而依當時情形，又無
    不能注意之情形，竟疏於注意，見與其同向之不詳車號大客車在該路段外側快車
    道向左迴轉至台一線北上車道，而台一線該交叉路口南下車道南側之燈光號誌又
    已損壞尚未修復，僅餘北側即車輛停止線上方之燈光號誌正常運作，誤以為南下
    車道係顯示綠燈而貿然直行。適乙○○騎乘ＧＦ８—５１１號機車附載甲○○沿
    台一線公路慢車道由南往北方向行駛亦途經該三叉路口，見已顯示左轉綠燈號誌
    而左轉往民雄陸橋方向行駛，丙○○所駕駛之小客車乃與乙○○所騎乘之機車發
    生碰撞，乙○○、甲○○二人當場人車倒地，甲○○因而受有右脛腓骨（公訴意
    旨誤為右脛骨）開放性骨折、右踝撕脫傷併神經損傷及皮膚缺損等傷害。丙○○
    於肇事後犯罪未被發覺前主動向到場處理車禍有偵查權之警員丁○○自首坦承犯
    行並接受裁判。
二、案經甲○○訴由嘉義縣警察局民雄分局報告台灣嘉義地方法院檢察署檢察官偵查
    起訴。
      理  由
一、訊據被告丙○○固坦認於右揭時地駕駛前開自用小客車，與告訴人甲○○所搭乘
    之前開機車發生車禍致告訴人受傷，惟矢口否認有何過失，辯稱：當時大客車是
    在外側快車道迴轉，伊沿第二快車道直行，並未闖紅燈云云。然查：右揭犯罪事
    實，業據告訴人指訴明確，核與騎乘前開機車附載告訴人之證人乙○○於警訊、
    檢察官偵查中及本院調查中之證述相符（警卷第三頁反面至第四頁反面、偵查卷
    第十頁與第十一頁間未載頁碼筆錄、本院九十年三月十三日訊問筆錄第三頁、第
    四頁、本院九十年四月十日訊問筆錄第二頁），且有道路交通事故調查報告表一
    紙、現場照片與機車受損照片十九張分別附於警卷（警卷第七頁、第九頁至第十
    三頁）及本院卷可資佐證。而告訴人因本件車禍受有右脛腓骨開放性骨折、右踝
    撕脫傷併神經損傷及皮膚缺損等傷害，亦據其提出財團法人嘉義基督教醫院診斷
    證明書一紙及受傷照片一張附卷可參（警卷第八頁、偵查卷第八頁），被害人所
    受之傷害與被告駕車之行為間有相當因果關係，甚為明確。
二、按汽車行駛至交岔路口時，應遵守燈光號誌之指示，道路交通安全規則第一百零
    二條第一項第一款定有明文。依被告前開所辯，當時大客車既由外側快車道向左
    迴轉至台一線北上車道，顯然台一線南下車道之燈光號誌應為紅燈，否則以下午
    六時左右正值下班時間台一線交通繁忙之狀況言之，如台一線南下車道為綠燈，
    內側快車道及第二快車道暨北上車道必然有車輛直行，大客車根本不可能有機會
    由外側快車道迴轉至台一線北上車道。其次，前開道路交通事故調查報告表雖記
    載肇事現場號誌正常，惟證人即製作該報告表之嘉義縣警察局民雄分局民雄派出
    所警員丁○○則於檢察官偵查中及本院調查中兩度結證稱台一線南下車道南側之
    燈光號誌於肇事前業已損壞（偵查卷第十頁反面、本院九十年二月二十一日訊問
    筆錄第二頁、第三頁），顯然前開道路交通事故調查報告表就燈光號誌動作部分
    有所誤載，惟被告行經該三叉路口時自仍應注意台一線南下車道北側即車輛停止
    線上方之燈光號誌變換情形，於確定為綠燈時，始可通過該三叉路口，不得以外
    側快車道之大客車可迴轉至北上車道，而假定南下車道顯示之燈光號誌為綠燈即
    貿然前行。再者，證人丁○○於本院亦結證稱肇事現場為丁字路口，並無機車待
    轉區（本院九十年二月二十一日訊問筆錄第四頁），經本院於九十年四月二十三
    日前往現場勘驗得知，肇事現場台一線北上車道於該三叉路口往民雄陸橋方向確
    有十五秒之時間顯示左轉綠燈專供左轉車輛使用，復有勘驗筆錄在卷可稽，足見
    該交叉路口不可能因告訴人與被告之行車方向均屬綠燈而肇事，證人乙○○應係
    依左轉綠燈號誌而轉彎至民雄陸橋方向，並未闖越紅燈。依上所述，被告係未遵
    守燈光號誌指示，闖越紅燈而肇事，本件車禍被告顯為肇事因素，證人乙○○應
    無肇事因素，是被告所辯尚難採取，其駕車有過失之事證明確，犯行堪以認定。
三、核被告丙○○所為，係犯刑法第二百八十四條第一項前段之過失傷害人罪。被告
    於肇事後犯罪未被發覺前主動向到場處理車禍有偵查權之警員丁○○自首坦承犯
    行並接受裁判，業據證人丁○○於結證屬實，為對未發覺之罪自首而受裁判，應
    依刑法第六十二條前段之規定，減輕其刑。爰審酌被告係本件車禍之肇事因素，
    且造成告訴人之傷害非輕，迄今仍未賠償損害，難認有悔過之具體表現及其他一
    切情狀，量處如主文所示之刑，並諭知易科罰金之折算標準，以資儆懲。
據上論斷，應依刑事訴訟法第二百九十九條第一項前段，刑法第二百八十四條第一項
前段、第六十二條前段、第四十一條第一項前段、罰金罰鍰提高標準條例第一條前段
、第二條，判決如主文。
本件經檢察官陳美君到庭執行職務。
中    華    民    國      九十      年        六        月      七      日
                                臺灣嘉義地方法院刑事第二庭
                                    審判長法  官  許  進  國
                                          法  官  王  漢  章
                                          法  官  廖  政  勝
右正本證明與原本無異。
如不服本判決，應於判決送達後十日內向本院提出上訴狀( 應附繕本 )。
中    華    民    國      九十      年        六        月      七      日
                                          書記官  陳  湘  蓉
附錄本案論罪科刑法條全文
刑法第二百八十四條第一項
因過失傷害人者，處六月以下有期徒刑、拘役或五百元以下罰金。致重傷者，處一年
以下有期徒刑、拘役或五百元下罰金。


司法院資訊處製作；財團法人民間司法改革基金會備份。
